de: Anschlussart für den Input: 3,5-mm-Klinke (TRS); 6,35 mm (1/4 Zoll) TRS (Stereo/symmetrisch); 6,35 mm (1/4 Zoll) TS (Mono); RCA; XLR; Sonstige
bg-BG: Тип входен конектор: 3,5 mm TRS; 6,35 mm (1/4 инча) TRS (стерео/балансиран); 6,35 mm (1/4 инча) TS (моно); RCA; XLR; Други
tr: Giriş konnektör tipi: 3,5 mm TRS; 6,35 mm (1/4 inç) TRS (stereo/dengeli); 6,35 mm (1/4 inç) TS (mono); RCA; XLR; Diğer
vi: Loại đầu nối đầu vào: 3,5 mm TRS; 6,35 mm (1/4 inch) TRS (stereo/cân bằng); 6,35 mm (1/4 inch) TS (mono); RCA; XLR; Khác
ko: 입력 커넥터 유형: 3.5mm TRS; 6.35mm(1/4인치) TRS(스테레오/밸런스드); 6.35mm(1/4인치) TS(모노); RCA; XLR; 기타
pl: Typ złącza wejściowego: 3,5 mm TRS; 6,35 mm (1/4 cala) TRS (stereo / zbalansowane); 6,35 mm (1/4 cala) TS (mono); RCA; XLR; Inny
nl: Type ingangsconnector: 3,5 mm TRS; 6,35 mm (1/4-inch) TRS (stereo/gebalanceerd); 6,35 mm (1/4-inch) TS (mono); RCA; XLR; Overige
zh-TW: 輸入連接器類型: 3.5 mm TRS; 6.35 mm (1/4 吋) TRS (立體聲/平衡); 6.35 mm (1/4 吋) TS (單聲道); RCA; XLR; 其他
ro-RO: Tip de conector de intrare: TRS de 3,5 mm; TRS de 6,35 mm (1/4 inch) (stereo/balansat); TS de 6,35 mm (1/4 inch) (mono); RCA; XLR; Altele
hu: Bemeneti csatlakozó típusa: 3,5 mm-es TRS; 6,35 mm-es (1/4 hüvelykes) TRS (sztereó/szimmetrikus); 6,35 mm-es (1/4 hüvelykes) TS (monó); RCA; XLR; Egyéb
it: Tipo di connettore di ingresso: TRS da 3,5 mm; 6,35 mm (1/4 di pollice) TRS (stereo/bilanciato); TS da 6,35 mm (1/4 di pollice) (mono); RCA; XLR; Altro
sl-SI: Vrsta vhodnega priključka: TRS 3,5 mm; TRS 6,35 mm (1/4 palca, stereo/uravnoteženo); TS 6,35 mm (1/4 palca, mono); RCA; XLR; Drugo
en: Input connector type: 3.5 mm TRS; 6.35 mm (1/4-inch) TRS (stereo/balanced); 6.35 mm (1/4-inch) TS (mono); RCA; XLR; Other
ru: Тип входного разъема: 3,5 мм TRS; 6,35 мм (1/4 дюйма) TRS (стерео/балансный); 6,35 мм (1/4 дюйма) TS (моно); RCA; XLR; Другое
da: Inputskonnektortype: 3,5 mm TRS; 6,35 mm (1/4") TRS (stereo/balanceret); 6,35 mm (1/4") TS (mono); RCA; XLR; Andet
cs: Typ vstupního konektoru: 3,5 mm TRS; 6,35 mm (1/4") TRS (stereo/symetrický); 6,35 mm (1/4") TS (mono); RCA; XLR; Jiné
sv: Typ av ingångskontakt: 3,5 mm TRS; 6,35 mm (1/4 tum) TRS (stereo/balanserad); 6,35 mm (1/4 tum) TS (mono); RCA; XLR; Övrigt
pt-PT: Tipo de conector de entrada: TRS de 3,5 mm; TRS de 6,35 mm (1/4 de polegada) (estéreo/equilibrado); TS de 6,35 mm (1/4 de polegada) (mono); RCA; XLR; Outro
fi: Tuloliittimen tyyppi: 3,5 mm TRS; 6,35 mm (1/4 tuumaa) TRS (stereo/balansoitu); 6,35 mm (1/4 tuumaa) TS (mono); RCA; XLR; Muu
ja: 入力コネクタータイプ: 3.5 mm TRS; 6.35 mm (1/4インチ) TRS (ステレオ/バランス); 6.35 mm (1/4インチ) TS (モノラル); RCA; XLR; その他
th: ประเภทขั้วต่ออินพุต: TRS 3.5 มม.; TRS 6.35 มม. (1/4 นิ้ว) (สเตอริโอ/บาลานซ์); TS 6.35 มม. (1/4 นิ้ว) (โมโน); RCA; XLR; อื่นๆ
fr: Type de connecteur d'entrée: TRS 3,5 mm; TRS 6,35 mm (1/4 po) (stéréo/équilibré); TS 6,35 mm (1/4 po) (mono); RCA; XLR; Autre
pt-BR: Tipo de conector de entrada: 3,5 mm TRS; TRS de 6,35 mm (1/4 de polegada) (estéreo/balanceado); TS de 6,35 mm (1/4 de polegada) (mono); RCA; XLR; Outros
lt-LT: Įvesties jungties tipas: 3,5 mm TRS; 6,35 mm (1/4 col.) TRS (stereofoninė / subalansuota); 6,35 mm (1/4 col.) TS (monofoninė); RCA; XLR; Kita
zh-CN: 输入接口类型: 3.5 毫米 TRS; 6.35 毫米（1/4 英寸）TRS（立体声/平衡）; 6.35 毫米（1/4 英寸）TS（单声道）; RCA; XLR; 其他
el: Τύπος συνδέσμου εισόδου: 3,5 mm TRS; 6,35 mm (1/4 ίντσας) TRS (στερεοφωνικό/ισορροπημένο); 6,35 mm (1/4 ίντσας) TS (μονοφωνικό); RCA; XLR; Άλλο
nb: Koblingstype for input: 3,5 mm TRS; 6,35 mm (1/4-tommer) TRS (stereo/balansert); 6,35 mm (1/4-tommer) TS (mono); RCA; XLR; Annet
hr-HR: Vrsta ulaznog priključka: TRS od 3,5 mm; TRS od 6,35 mm (1/4 inča) (stereo/uravnoteženo); TS od 6,35 mm (1/4 inča) (mono); RCA; XLR; Ostalo
es: Tipo de conector de entrada: TRS de 3,5 mm; TRS de 6,35 mm (1/4 de pulgada) (estéreo/balanceado); TS de 6,35 mm (1/4 de pulgada) (mono); RCA; XLR; Otro
sk-SK: Typ vstupného konektora: 3,5 mm TRS; 6,35 mm (1/4 palca) TRS (stereo/symetrický); 6,35 mm (1/4 palca) TS (mono); RCA; XLR; Iné